el: Σπίτι & κήπος > Διακόσμηση > Κουμπαράδες & δοχεία χρημάτων: Δοχεία χρημάτων; Κουμπαράδες
th: บ้านและสวน > ของประดับตกแต่ง > กระปุกออมสินและโถใส่เงิน: กระปุกเงิน; กระปุกออมสิน
tr: Ev ve Bahçe > Dekor > Kumbaralar ve Para Kutuları: Para Kavanozları; Kumbaralar
nb: Hjem og hage > Dekor > Sparegriser og pengeglass: Pengekrukker; Sparegriser
nl: Huis en tuin > Decoratie > Spaarpotten: Standaard spaarpotten; Spaarvarkens
ru: Дом и сад > Декор > Копилки: Банки-копилки; Фигурки-копилки
zh-TW: 居家和庭園 > 裝飾用品 > 撲滿/存錢筒: 存錢罐; 零錢罐
de: Heim & Garten > Dekoration > Sparschweine & -Dosen: Gelddosen; Sparschweine
sl-SI: Dom in vrt > Dekoracija > Hranilniki in kozarci za denar: Kozarci za denar; Hranilniki
sk-SK: Dom a záhrada > Dekorácie > Pokladničky a nádoby na peniaze: Nádoby na peniaze; Pokladničky
es: Casa y jardín > Decoración > Huchas y botes de dinero: Tarros de dinero; Huchas
bg-BG: Дом и градина > Декорация > Касички и бурканчета за пари: Буркани за пари; Касички
ja: ホーム・ガーデン > インテリア・エクステリア > 貯金箱: 貯金箱; 豚の貯金箱
fi: Koti ja puutarha > Koristeet > Säästöpossut ja rahapurkit: Rahapurkit; Säästöpossut
cs: Dům a zahrada > Bytové doplňky a dekorace > Prasátka a pokladničky: Pokladničky / sklenice na peníze; Prasátka
pt-PT: Casa e jardim > Decoração > Mealheiros: Frascos para dinheiro; Porquinhos mealheiros
zh-CN: 家居与园艺 > 装饰 > 零钱罐/存钱罐: 钱罐; 零钱罐
hr-HR: Dom i vrt > Dekoracije > Kasice prasice i staklenke za novac: Staklenke za novac; Kasice prasice
en: Home & Garden > Decor > Piggy Banks & Money Jars: Money Jars; Piggy Banks
sv: Hem och trädgård > Dekor > Spargrisar och kassaskrin: Sparbössor; Spargrisar
pt-BR: Casa e jardim > Decoração > Porquinhos e cofrinhos: Frascos de dinheiro; Cofrinhos
lt-LT: Namai ir sodas > Dekoras > Taupyklės ir stiklainiai pinigams: Stiklainiai pinigams; Taupyklės
it: Casa e giardino > Arredo > Salvadanai: Salvadanai per monete; Salvadanai per denaro
da: Hjem og have > Indretning > Sparegrise og pengekrukker: Pengekrukker; Sparegrise
fr: Maison et jardin > Décorations > Tirelires et pots à monnaie: Pots à monnaie; Tirelire
hu: Otthon és kert > Dekoráció > Malacperselyek és pénzesüvegek: Pénzesüvegek; Malacperselyek
vi: Nhà và vườn > Trang trí > Lợn tiết kiệm và hũ tiền: Hũ đựng tiền; Lợn tiết kiệm
ko: 가정/원예 용품 > 실내 장식 > 돼지 저금통/현금 보관통: 현금 보관통; 돼지 저금통
pl: Dom i ogród > Ozdoby > Świnki-skarbonki i słoiki na pieniądze: Skarbonki szklane; Świnki skarbonki
ro-RO: Casă și grădină > Decorațiuni > Pușculițe și borcane pentru bani: Borcane pentru bani; Pușculițe